【裁判字號】    89,易,3641
【裁判日期】    891124
【裁判案由】    違反電子遊戲場業管理條例
【裁判全文】
臺灣臺中地方法院刑事判決                        八十九年度易字第三六四一號
    公  訴  人  臺灣台中地方法院檢察署檢察官
    被      告  甲○○
    選任辯護人  熊賢祺
右列被告因違反電子遊戲場業管理條例案件，經檢察官提起公訴（八十九年度偵字第
一六六四八號），本院判決如左：
    主  文
甲○○違反未依電子遊戲場業管理條例規定辦理營利事業登記證，不得經營電子遊戲
場業之規定，處拘役伍拾日，如易科罰金，以參佰元折算壹日。
    事  實
一、甲○○係台中市○區○○路四一八號「快捷資訊行」負責人何芳臻之弟，未曾向
    主管機關辦理電子遊戲場業之營利事業登記，即自民國八十九年六月底起，向何
    芳臻借用前開商號二樓之場地，擺設電子遊戲機「九九格鬥天王」十六台，供不
    特人把玩，而違規經營電子遊戲場業。嗣於八十九年八月十四日下午十五時許，
    為台中巿政府稽查人員在上址查獲。
二、案經臺灣臺中地方法院檢察署檢察官自動檢舉偵查起訴。
    理  由
一、訊據被告甲○○固坦承有於前述時地擺設十六台電子遊戲機之事實，惟矢口否認
    違反電子遊戲場業管理條例之規定，辯稱：其擺設之電子遊戲機非供不特定之客
    人把玩，係欲供人試用，並無收取任何費用，亦不知此舉違法云云。經查：
    (一)依臺中巿政府八十九年八月二十二日八九府經商字第一一三七三九號函送偵辦
      之「臺中巿政府影響治安行業聯合稽查紀錄表」所載：現場擺設十六台電子遊
      戲機「九九格鬥天王」，五台有插電營業；復有現場照片五張及現場位置圖一
      紙附卷，依照片所示，前往把玩者均為青少年；本院因認該處係專以設置電子
      遊戲機供人益智娛樂，且具有一定規模之營利事業。被告辯稱僅供人測試，無
      營利行為云云，並非可採。
    (二)又台中巿政府所發給之「快捷資訊行」營利事業登記證，載明該行設在台中市
      ○區○○路四一八號一樓，其營業項目不包括電子遊戲場業；被告亦不諱言其
      在該處二樓擺設右開電子遊戲機，未曾向主管機關辦理電子遊戲場業之營利事
      業登記。
    (三)從而，本件事證明確，被告違反違反電子遊戲場業管理條例第十五條「未依本
      條例規定辦理營利事業登記者，不得經營電子遊戲場業」之犯行，足堪認定。
二、核被告甲○○所為，係違反電子遊戲場業管理條例第十五條之規定，應依同條例
    第二十二條所定之刑罰處斷。爰審酌被告之素行尚可，違規營業二月餘，及其擺
    設機具之數量、所生危害、犯罪後態度等一切情狀，量處如主文所示之刑，並諭
    知易科罰金之折算標準。
據上論斷，應依刑事訴訟法第二百九十九條第一項前段，電子遊戲場業管理條例第二
十二條，刑法第十一條前段、第四十一條，罰金罰鍰提高標準條例第二條，判決如主
文。
中      華      民      國      八十九      年    十一    月    二十四  日
                                        法  官  莊  深  淵
右正本證明與原本無異。
如不服本判決，應於判決送達後十日內向本院提出上訴狀，上訴於臺灣高等法院臺中
分院( 須附繕本 )。
                                        書記官
中      華      民      國      八十九      年    十一    月    二十七  日
附錄論罪科刑法條
電子遊戲場業管理條例第十五條：
  未依本條例規定辦理營利事業登記者，不得經營電子遊戲場業。
電子遊戲場業管理條例第二十二條：
  違反第十五條規定者，處行為人一年以下有期徒刑、拘役或科或併科新台幣五十萬
元以上二百五十萬元以下罰金。


司法院資訊處製作；財團法人民間司法改革基金會備份。
